臺灣高等法院臺南分院刑事裁定        100年度聲再字第118號
聲  請  人  王文立
上列聲請人因違反毒品危害防制條例案件，對於本院九十九年度
上更(一)字第二０六號，中華民國九十九年十二月二日確定判決，
聲請再審，本院裁定如下：
    主  文
再審之聲請駁回。
    理  由
一、聲請意旨略以：鈞院九十九年度上更(一)字第二０六號確定判
    決，本案聲請人並無販賣之犯行，有同案被告楊裕憲可資證
    明，屬應審未審之新證據，依法提出再審。
二、按因發見確實之新證據，足認受有罪判決之人應受無罪、免
    訴、免刑或輕於原判決所認罪名之判決者，得聲請再審，固
    為刑事訴訟法第四百二十條第一項第六款所明定。惟所謂「
    發現確實之新證據」，係指該證據於事實審法院判決前業已
    存在，為法院、當事人所不知，不及調查斟酌，至其後始行
    發現，且就證據本身形式觀察，固不以絕對不須經過調查程
    序為條件，但必須顯然可認為足以動搖原有罪之確定判決，
    而為受判決人無罪、免訴、免刑或輕於原判決所認罪名之判
    決者為限。亦即該「新證據」須可認為確實具有足以動搖原
    確定判決，而對受判決人為更有利判決之「確實性」外，尚
    須具備該證據係在事實審法院於判決前已存在，因未經發現
    ，不及調查斟酌，或審判時未經注意，至其後始行發現之「
    嶄新性」特質，二者均屬不可或缺，倘若未具備上開「確實
    性」與「嶄新性」二種聲請再審新證據之特性，即不能據為
    聲請再審之原因。
三、查，聲請人即受判決人主張楊裕憲可資證明聲請人之清白一
    節，屬本件判決前業已存在之證據，為再審聲請人在當時所
    明知，即無事後始經發見可言，且為本院九十九年度上更(一)
    字第二０六號刑事判決審酌在案。揆諸上開說明，自欠缺「
    嶄新性」而不得據以聲請再審。且依法審判並適用法律，乃
    審判法院之職責，本件聲請人所主張之上開理由，無非就原
    審採證認事之職權而為質疑，並未指出有何具體之新證據足
    以推翻本院確定判決關於該部分之認定，且聲請意旨所指既
    不足以動搖原確定判決之認定，況該等證據亦非在事實審法
    院判決前已存在，而未經發現；即無「確實性」與「嶄新性
    」二種新證據之特性，揆諸前開說明，應認本件再審之聲請
    ，核與刑事訴訟法第四百二十條第一項第六款規定之再審要
    件不符，為無理由，應予駁回。
四、據上論斷，依刑事訴訟法第四百三十四條第一項，裁定如主
    文。
中    華    民    國    100    年    10    月    17   日
                  刑事第二庭    審判長法  官  葉居正
                                      法  官  張桂美
                                      法  官  陳春長
以上正本證明與原本無異。
如不服本裁定，應於收受本裁定後五日內向本院提出抗告狀。
                                      書記官  邱如
中    華    民    國   100    年    10    月    17    日